【裁判字號】    87,簡上,44
【裁判日期】    890628
【裁判案由】    清償債務
【裁判全文】
臺灣臺北地方法院民事判決  八十七年度簡上字第四四號
    上  訴  人  乙○○
    被上訴人    美商美國商業銀行國家信託儲蓄股份有限公司松山分公司
                            設台北市○○○路○段二號一樓
    法定代理人  丙○○      設台北市○○○路○段二號一樓
    訴訟代理人  甲○○      住台北市○○○路○段二號十一樓
                丁○○      住台北市○○○路○段二號十一樓
                施文彬      住台北市○○○路○段二號十一樓
右當事人間請求清償債務事件，上訴人對於中華民國八十六年十一月二十九日本院台
北簡易庭八十六年度北簡字第一０七三六號第一審判決提起上訴，本院判決如左：
    主    文
原判決廢棄。
被上訴人第一審之訴駁回。
第一、二審訴訟費用由被上訴人負擔。
    事    實
甲、上訴人方面：
壹、聲明：如主文所示。
貳、陳述：上訴人並未向被上訴人申請領用信用卡，也沒有持用消費過。被上訴人提
    出之上訴人名義之申請表中的資料不正確，其上所載住所，上訴人沒住過；其中
    所載電話都不對；上訴人沒經營過水果行；也沒有叫李文忠的朋友。被上訴人提
    出之掛號郵件查單中之收件回執上所蓋印章，不是上訴人的。
參、證據：提出銀行存摺、勞工保險卡、扣繳憑單（均影本）各一份為證。
乙、被上訴人方面：
壹、聲明：上訴駁回。
貳、陳述：與原審判決書所載相同者茲予引用。另稱：簽帳單原本已無法調得。
參、證據：援用原審之立證方法。並提出申請書正本、簽帳單影本二份為證。
丙、本院依職權請彰化郵局檢交台北八十一支局收寄第七九０五二號掛號收據正本，
    及委請憲兵學校、憲兵司令部刑事支援中心，鑑定申請書正本之上訴人簽名字跡
    與本院報到單之上訴人簽名字跡、上訴人當庭書寫其姓名之字跡是否同一人所為
    。
    理    由
一、被上訴人於原審起訴主張：上訴人於八十六年二月一日訂約向其申領信用卡使用
    ，簽帳消費當月應付之金額依約應於次月限繳日前繳付，逾期應給付按年息百分
    之二十計算之利息及按該利息百分之十之違約金，然上訴人自八十六年二月一日
    起至同年五月二十二日止，共計消費記帳新台幣（以下同）六萬四千八百七十元
    ，未按期付清，故請求其給付該等金額及利息、違約金。
二、上訴人則以：其並未向被上訴人申請領用信用卡，也沒有持用消費過。申請表中
    的資料不正確，其上所載住所，上訴人沒住過；其中所載電話都不對；上訴人沒
    經營過水果行；也沒有叫李文忠的朋友。掛號郵件查單中之收件回執上所蓋印章
    ，不是上訴人的等語，資為抗辯。
三、經查，被上訴人所指：上訴人於八十六年二月一日訂約向其申領信用卡使用，自
    八十六年二月一日起至同年五月二十二日止，共計消費記帳六萬四千八百七十元
    等事實，為上訴人所否認，被上訴人自須負舉證責任。被上訴人固於原審提出申
    請書、消費明細表、掛號郵件查單等影本，及於本院準備程序中提出簽帳單影本
    為證。惟該消費明細表乃被上訴人所片面製作；掛號郵件查單中之收件回執只有
    上訴人名義之印文，並無上訴人簽名，而上訴人否認該印章之真正。經本院命被
    上訴人提出上訴人名義之信用卡申請書正本，就其中之上訴人簽名字跡，委請憲
    兵司令部刑事支援中心，鑑定是否與原審報到單之上訴人簽名字跡、上訴人在原
    審當庭書寫其姓名之字跡是否同一人所為，鑑定結果為：信用卡申請書上「乙○
    ○」簽名字跡，與報到單、在原審當庭書寫之字跡間個性、慣性及特徵均不相符
    ，有該中心八十八年八月十六日（八八）綱得字第一０七六九號鑑驗通知書附於
    本院審理卷第六七頁可稽。是被上訴人尚無以證明上訴人確曾申請及使用本件信
    用卡。
四、故被上訴人於原審起訴主張依信用卡使用約定，請求上訴人給付六萬四千八百七
    十元，及自八十六年九月二十日起至清償日止按年息百分之二十計算之利息及按
    該利息百分之十之違約金，為無理由，不能准許。原審未及詳究上訴人並未申請
    使用上開信用卡，遽行判決上訴人應給付上開金額及利息，自有違誤，上訴人上
    訴意旨指摘判決不當，求予廢棄改判，駁回被上訴人於原審之訴，即為有理由，
    爰予以廢棄改判如主文第二項所示。
據上論結，本件上訴為有理由，依民事訴訟法第四百三十六條之一第三項、第四百五
十條、第七十八條，判決如主文。
中      華      民      國    八十九    年      六      月  二十八      日
                              民事第五庭審判長法      官  林瑞斌
                                              法      官  歐陽漢菁
                                              法      官  陳惠生
右為正本係照原本作成
不得上訴
中      華      民      國    八十九    年      六      月    二十八    日
                                              法院書記官  魏淑娟


司法院資訊處製作；財團法人民間司法改革基金會備份。
